【裁判字號】    95,訴,238
【裁判日期】    950831
【裁判案由】    侵權行為損害賠償
【裁判全文】
臺灣花蓮地方法院民事判決               95年度訴字第238號
原      告  乙○○
訴訟代理人  林武順律師
被      告  甲○○
                      號
上列當事人間請求侵權行為損害賠償事件，本院於民國95年8月
9日言詞辯論終結，判決如下：
    主      文
被告應給付原告新台幣玖拾肆萬捌仟壹佰伍拾捌元，及自民國95
年6月17日起至清償日止，按年息百分之五計算之利息。
原告其餘之訴駁回。
訴訟費用由被告負擔五分之四，餘由原告負擔。
本判決原告勝訴部分於原告以新台幣參拾萬元供擔保後得假執行
。
原告其餘假執行之聲請駁回。
    事實及理由
一、本件被告經合法通知無正當理由，未於言詞辯論期日到場，
    核無民事訴訟法第386條所列各款情形，爰依原告聲請，由
    其一造辯論而為判決。
二、原告主張：
  (一)被告於民國94年5月30日晚間9時40分許，飲酒後已無法為安
    全駕駛之際，駕駛車號BT8457號自小客車，沿花蓮縣吉安鄉
    ○○路由南往北方向行駛，於同日晚間10時10分許，行經該
    路與慈惠二街交岔路口時，依當時情形並無不能注意之情事
    ，竟疏未注意車前狀況，失控追撞前方由原告所騎乘車號
    ANN642號重型機車，致原告人車倒地，受有頭部鈍挫傷合併
    意識混亂、頭暈、頸部左側肢體酸痛、左肘挫傷合併擦裂傷
    、左下背鈍挫傷合併皮下瘀腫與下肢無力等傷害。
  (二)被告之過失傷害行為，不法侵害原告身體健康，原告請求損
    害賠償如下：
  1.原告因本件車禍受傷，支出醫療費用扣除健保給付部分，自
    付醫療費用新台幣（下同）143,053元，購買殘障車（特製
    車）及改裝機車零件（殘障用品、輔助器）支出57,005元，
    購買醫療器材1,440元，並於住院期間雇用特別看護，支出
    72,000元，原告因車禍受傷前往醫院診療及復健，支出計程
    車費（94年6月17日起至9月23日）25,280元。
  2.原告在車禍受傷前從事保險經紀工作，每月收入至少5萬元
    以上，其因車禍受傷無法工作，期間逾7個月之久，至少受
    有35萬元之工作收入損失，至於其他工作損失及減少勞動能
    力之損失，將來另行請求。
  3.原告因本件車禍造成重大傷害，不僅迄今隱痛不已，生活極
    為不便，造成之損害非筆墨所能形容，目前還在醫院準備手
    術，車禍事故發生至今無法工作，有時甚至無法站立，請求
    被告賠償精神慰撫金50萬元。
  (三)爰依侵權行為之法律關係請求被告賠償。並聲明：被告應給
    付原告1,148,778元，及自起訴狀繕本送達翌日即95年6月17
    日起至清償日止，按年息百分之五計算之利息，並陳明願供
    擔保請准宣告假執行。
三、被告並未到場，亦未提出書狀為何聲明或陳述。
四、原告主張車禍發生其因而受傷之事實，已據其提出與所述相
    符之診斷證明書、台灣花蓮地方法院檢察署（下稱花蓮地檢
    署）94年度偵字第2149號起訴書等為證，並經本院依職權調
    閱本院94年度交簡上字第32號刑事卷宗核閱無誤，被告並未
    到場，亦未提出書狀答辯以供本院斟酌，復依上開證物，應
    認原告主張之事實為真實。
五、按汽車在同一車道行駛時，除擬超越前車外，後車與前車之
    間應保持隨時可以煞停之距離；汽車行駛時，駕駛人應注意
    車前狀況，並隨時採取必要之安全措施。道路交通安全規則
    第94條第1、3項定有明文。本件被告駕駛自小客車，疏未注
    意車前狀況，且未與前車（即原告之車）保持隨時可以煞停
    之距離，致追撞前方、同向原告所騎之車，有本院所調閱附
    於刑事卷宗之道路交通事故調查報告表及現場圖、照片、道
    路交通事故調查筆錄等為憑，被告顯有過失，且其過失與原
    告所受傷害間，有相當因果關係，其自應負侵權行為損害賠
    償之責。
六、按因故意或過失，不法侵害他人之權利者，負損害賠償責任
    ；不法侵害他人之身體或健康者，對於被害人因此喪失或減
    少勞動能力或增加生活上之需要時，應負損害賠償責任；又
    不法侵害他人之身體、健康、名譽、自由、信用、隱私、貞
    操或不法侵害其他人格法益而情節重大者，被害人雖非財產
    上之損害，亦得請求賠償相當之金額，民法第184條第1項前
    段、第193條第1項、第195條第1項前段分別定有明文。茲就
    原告請求之金額審酌如下：
  (一)原告主張其因本件車禍受傷，支出醫療費用扣除健保給付部
    分，自付醫療費用143,053元，購買殘障車（特製車）及改
    裝機車零件（殘障用品、輔助器）支出57,005元，購買醫療
    器材1,440元，並於住院期間（94年6月18日起至94年8月31
    日止共72日）雇用特別看護，支出72,000元，原告因車禍受
    傷前往醫院診療及復健，支出計程車費（94年6月17日起至9
    月23日）25,280元等情，已提出醫療費用收據、統一發票、
    看護費收據、免用統一發票收據、收據等為憑，應堪信實。
    原告因車禍受傷支出之醫療費用、殘障車、改裝機車零件、
    醫療器材費、看護費用、往來醫院診療復健之計程車費，均
    為醫療上所必須及因本件事故所增加生活上之需要，扣除非
    必要之租車到車禍現場、再至地檢署出庭之計程車費620元
    ，此部分得請求共計298,158元（143053＋57005＋1440＋
    72000＋00000－000＝298158）。
  (二)原告主張在車禍受傷前從事保險經紀工作，每月收入至少5
    萬元以上，其因車禍受傷無法工作，期間逾7個月之久，受
    有35萬元之工作收入損失等情，提出92年度綜合所得稅各類
    所得資料清單一份為憑，應堪信為真實。被告因本件車禍事
    故受傷，經診斷其傷勢為頸椎第三至第六節椎間盤突出症合
    併脊椎神經病變（壓迫），左側頸神經（第六節）神經根病
    變，右足陳舊性後十字韌帶損傷，並因上述疾病，左側肢體
    麻木，相對於右側無力，左足有垂足現象，不良於行走，功
    能未完全毀敗、喪失，但造成患者長期頸痛、麻木，生活自
    理能力障礙，有門諾醫院94年12月28日函一份可參（附於本
    院94年度交簡上字第32號刑事卷宗28頁），可見原告於車禍
    受傷後至94年12月間，確因上述傷害而無法工作，其請求7
    個月無法工作之損害35萬元，即屬有據。
  (三)原告因車禍受傷受有前述傷害，並住院手術治療，導致不良
    於行走，生活自理能力障礙，精神上自受有相當痛苦，本院
    審酌原告從事保險經紀工作，每月收入原約5萬元，被告為
    板模工，每月收入約2萬餘元（花蓮地檢署94年度偵字第
    2149號偵查卷宗12頁筆錄參照）等兩造之身分、地位、經濟
    狀況、被告飲酒後駕車追撞原告之過失情節及原告所受傷勢
    、所受痛苦程度等，認原告請求精神慰撫金於30萬元之範圍
    內為適當。則原告得請求之金額為948,158元（298158＋
    350000＋300000＝948158）。
七、從而，原告依侵權行為之法律規定請求被告給付948,158元
    ，及自95年6月17日起至清償日止，按年息百分之五計算之
    利息，為有理由，應予准許，逾此部分之請求為無理由，應
    予駁回。原告陳明願供擔保以代釋明請准宣告假執行，就原
    告勝訴部分，經核並無不合，爰酌定相當擔保金額准許之，
    至於原告敗訴部分，其假執行之聲請已無依據，應併予駁回
    。
八、訴訟費用負擔之依據：民事訴訟法第79條。
中    華    民    國    95    年    8     月    31    日
                        臺灣花蓮地方法院民事庭
                            法      官  楊碧惠
上列正本證明與原本無異。
如對本判決不服，應於送達後20日內，向本院提出上訴狀（應抄
附繕本）。
中    華    民    國    95    年    8     月    31    日
                            法院書記官  黃倪濱


司法院資訊處製作；財團法人民間司法改革基金會備份。
